臺灣新竹地方法院刑事判決
111年度易字第139號
公  訴  人  臺灣新竹地方檢察署檢察官許大偉
被      告  許芙萍






上列被告因竊盜案件，經檢察官提起公訴（110年度偵字第8928
號），本院認為宜以簡式審判程序審理，判決如下：
    主  文
許芙萍共同犯攜帶兇器竊盜罪，處有期徒刑柒月。
未扣案與陳金川共同之犯罪所得電線壹條（約伍公尺）沒收之，
於全部或一部不能沒收或不宜執行沒收時，追徵其價額。
    犯罪事實及證據名稱
一、本件犯罪事實
　　陳金川與許芙萍共同意圖為自己不法之所有，基於竊盜之犯
    意聯絡，於110年4月20日凌晨2時39分許，由許芙萍騎乘車
    牌號碼000-000號機車搭載陳金川，前往羅應威所經營位於
    新竹縣竹北市環北路二段與泰和路路口之「威榮豆漿蕃茄的
    窩」農場內，由陳金川持客觀上可以作為兇器使用之金屬製
    破壞剪（未扣案）竊取上開農場內之電纜線，許芙萍則負責
    在外接應，得手後二人共同騎乘上開機車載運電纜線離去。
    （按起訴書犯罪事實誤載部分更正如上）。
二、證據：除應增加「被告於審理中之自白」外，其餘均引用檢
    察官起訴書所載（如附件）。
三、沒收部分：
    本件被告所共同竊得之電線一條（約5公尺） ，依刑法第38
    條之1第1項前段、第3項之規定予以沒收，併諭知於全部或
    一部不能沒收或不宜執行沒收時，追徵其價額，以利執行。
四、應適用之法條：
（一）刑事訴訟法第273條之1第1項、第299條第1項前段、第310
      條之2、第454條第2項。
（二）刑法第28條、第321條第1項第3款、第38條之1第1項前段
      、第3項。
五、如不服本判決，得自判決送達之日起20日內，向本院提起上
    訴。
六、本案經檢察官黃翊雯到庭執行職務。　
中　　華　　民　　國　　111 　年　　6 　　月　　29　　日
                  刑事第四庭法  官  陳健順
以上正本證明與原本無異。
中　　華　　民　　國　　111 　年　　6 　　月　　29　　日
                            書記官  吳玉蘭
附錄本案論罪科刑法條全文：
刑法第321條第1項第3款
犯前條第 1 項、第 2 項之罪而有下列情形之一者，處 6 月以
上 5 年以下有期徒刑，得併科 50 萬元以下罰金：
三、攜帶兇器而犯之。
附件：
臺灣新竹地方檢察署檢察官起訴書
                                     110年度偵字第8928號
    被　　　告　陳金川　男　46歲（民國00年0月00日生）
　　　　　　　　　　　　籍設新竹市○○區○○街000號2樓
                       （新竹○○○○○○○○○）
                        居新竹市○區○○路○段0巷000號
　　　　　　　　　　　　國民身分證統一編號：Z000000000號
                        （另案在法務部○○○○○○○○觀
                          察勒戒中）
　　          　許芙萍　女　40歲（民國00年0月00日生）
　　　　　　　　　　　　籍設新竹縣○○鄉○○村○○街000
                        號（新竹○○○○○○○○○）
　　　　　　　　　　　　居新竹縣○○市○○○路000號3樓
　　　　　　　　　　　　國民身分證統一編號：Z000000000號
上列被告等因竊盜案件，已經偵查終結，認應該提起公訴，茲將
犯罪事實及證據並所犯法條分敘如下：
　　　　犯罪事實
一、陳金川前因施用毒品案件，經法院判決判處應執行有期徒刑
    1年4月確定，嗣經法院判決撤銷假釋，應入監執行假釋殘刑
    8月2日確定。復因竊盜、贓物、妨害公務、施用毒品等案
    件，經法院判決應執行有期徒刑5年4月確定。嗣上開2案接
    續執行，於民國109年3月17日假釋出監付保護管束，於110
    年5月17日保護管束期滿（未構成累犯）。許芙萍最近一次
    因毒品及竊盜案件，經法院判處有期徒刑確定，並於109年4
    月20日執行完畢。詎其仍不知悔改，陳金川與許芙萍（另案
    通緝中）共同意圖為自己不法之所有，基於竊盜之犯意聯絡
    ，於110年4月20日凌晨2時39分許，共同騎乘車牌號碼000-0
    00號機車（實際車主：蔣德源）前往羅應威所經營位於新竹
    縣竹北市環北路二段與泰興路路口之「威榮豆漿蕃茄的窩」
    農場內，由陳金川持客觀上可以作為兇器使用之金屬製破壞
    剪（未扣案）竊取上開農場內之電纜線（價值約新臺幣1,50
    0元），許芙萍則負責在外把風，得手後二人共同騎乘上開
    機車載運電纜線離去。嗣於110年4月20日7時許，羅應威發
    覺上開農場澆灌水系統無法運作及電纜線遭竊，報警處理，
    始知悉上情。
二、案經羅應威訴由新竹縣政府警察局竹北分局報告偵辦。
　　　　證據並所犯法條
一、證據清單暨待證事實
編號 證 據 名 稱 待 證 事 實 1 被告陳金川偵查中之陳述 陳稱：我當時跟許芙萍一起去偷的，許芙萍騎機車載我，我拿金屬製約30公分的破壞剪偷電纜線，偷來的電纜線我已經拿去賣掉約3,000元，我跟許芙萍一起平分。我坦承竊盜等語。 2 被告許芙萍於警詢中之陳述 辯稱：陳金川選擇行竊的目標後，陳金川負責行竊，我只負責接應他前往行竊及離開，我沒有分到贓款，我沒有在現場等語。 3 告訴人羅應威之證詞 全部犯罪事實 5 證人蔣德源之證詞 借上開機車予許芙萍之事實  6 110年7月23日員警職務報告、現場照片、路口監視器翻拍照片 被告二人共同持兇器剪斷電線及竊取電纜線之事實。 
二、核被告陳金川及許芙萍所為，均係犯刑法第321條第1項第3
    款攜帶兇器竊盜罪嫌。被告等人就犯罪事實欄之犯行，有犯
    意聯絡與行為分擔，均為共同正犯。被告許芙萍於有期徒刑
    執行完畢後，5年內故意更犯本案，為累犯，請依司法院大
    法官會議解釋字第775號解釋意旨審酌加重其刑。被告陳金
    川等人因上開行為而取得之犯罪所得，請依刑法第38條之1
    第1項前段規定宣告沒收之，於全部或一部不能沒收或不宜
    執行沒收時，請依刑法第38條之1第3項規定追徵其價額。
三、依刑事訴訟法第251條第1項提起公訴。
    此　  致
臺灣新竹地方法院
中　　華　　民　　國　 110　　年　　12　　月　　22　　日
                          　　檢　察　官　許大偉